臺灣高等法院臺南分院刑事判決　　　　　　九十年度上易字第一九一九號　　　Ｇ
　　　上　訴　人　臺灣臺南地方法院檢察署檢察官
　　　上　訴　人
　　　即　被　告　甲　○　○
右上訴人因被告毀損等案件，不服臺灣臺南地方法院九十年度易字第一七一六號中華
民國九十年十月十二日第一審判決（起訴案號：臺灣臺南地方法院檢察署九十年度偵
字第六五七０、七六九０號），提起上訴，本院判決如左：
      主      文
上訴駁回
      事      實
一、甲○○為位於台南縣永康市○○路二六一巷陽光夏綠第大樓之住戶，因不滿該大
    樓住戶管理委員會將該大樓管理員辭退，竟於民國九十年五月四日上午十一時許
    ，先將該大樓管理委員會所有之煙灰缸、信箱等物破壞，致使上開物品喪失使用
    之功能，並於該大樓管理委員會之財務委員乙○○出面勸阻時，基於公然侮辱之
    犯意，以三字經「幹Ｘ娘」等髒話辱罵乙○○，復於當日中午時，至該大樓一樓
    破壞大廳之桌子及停車場出入口之柵欄，致使上開物品喪失使用之功能（毀損大
    樓物品部分，業經該大樓管理委員會撤回告訴），並於乙○○出面阻止時，基於
    恐嚇之犯意，以「如果警衛被辭職，我就要你全家命來賠」等語恐嚇乙○○，使
    乙○○心生畏懼，致生危害於其安全。其後乙○○隨即報警，而甲○○進又基於
    毀損之犯意，前往地下室出手毀損丙○○所有之冰桶一只、置物盒六個等物品，
    致使上開物品喪失使用之功能。
二、案經被害人乙○○、丙○○二人訴由台南縣警察局永康分局報請台灣台南地方法
    院檢察署檢察官偵查起訴。
      理      由
一、訊據上訴人即被告甲○○對於右揭時、地毀損他人之物等情坦承不諱，惟就右揭
    恐嚇、公然侮辱等情則辯稱：伊固不否認起訴書所指之犯行，然當日因伊酒喝太
    多，對於所為，實已忘記云云。然查：被告右開犯罪事實，業據被害人乙○○、
    丙○○於警訊時及偵審中指述歷歷，核與證人胡國添於偵查中證述情節相符，並
    有現場照片共計十八紙附於警卷及偵查卷足稽（見警卷第六、七頁及九十年度偵
    字第七六九０號偵查卷第六頁），被告所辯委無足取，事證明確，被告犯行堪予
    認定。
二、核被告王文賢公然侮辱人，所為係犯刑法第三百零九條第一項之公然侮辱罪；又
    以加害生命之事，恐嚇他人致生危害於安全，所為係犯同法第三百零五條恐嚇危
    害安全罪；又損壞他人之物，足生損害於他人，另犯同法第三百五十四條之毀損
    罪。其所犯毀損罪、公然侮辱、恐嚇危害安全罪三罪間，犯意各別，罪名不同，
    應予分論併罰。被告毀損陽光夏綠第大樓之公物部分，業與該大樓管理委員會達
    成和解，有和解書一份附於原審卷可稽（見原審卷第二五頁），並經該管理委員
    會副主任委員李俊忠於原審到場撤回毀損部分之告訴，此有原審九十年九月二十
    八日筆錄一份在卷可按（見原審卷第二二頁），是被告先後毀損大樓公物及丙○○物品之犯行，時間緊接，所犯係犯罪構成要件相同之罪，顯係基於概括犯意為
    之，為連續犯裁判上一罪，就前開大樓管理委員會撤回告訴部分，爰不另為不受
    理之諭知。
三、另查被告毀損丙○○所有之冰桶一只、置物盒六個等物品部分，業與被害人丙○○達成民事和解，有和解書附於本審卷可稽，足認被告已有悔意。原審援引刑法
    第三百零九條第一項、第三百零五條、第三百五十四條、第五十一條第六款、第
    四十一條第一項前段、罰金罰鍰提高標準條例第一條前段、第二條之規定，並參
    酌被告犯罪之動機、目的、手段、所生危害、犯後態度等一切情狀，就其所犯三
    罪，分別量處被告公然侮辱罪拘役十日，恐嚇罪拘役三十日、毀損罪拘役二十日
    ，並定應執行刑為拘役五十日，且均諭知易科罰金折算標準。本院經核其認事用
    法，均無不當，量刑亦稱妥適。是被告上訴意旨謂量刑過重及檢察官上訴意旨謂
    量刑過輕，指摘原判決不當，均為無理由，均應予駁回。
據上論斷，應依刑事訴訟法第三百六十八條，判決如主文。
本案經檢察官楊治宇到庭執行職務。
中    華    民    國      九十一      年      二      月      六        日
                                  臺灣高等法院臺南分院刑事第四庭
                                      審判長法官  陳    義    仲
                                            法官  宋    明    蒼
                                            法官  楊    子    莊
右正本證明與原本無異。
如不服本判決，應於判決送達後十日內向本院提出上訴狀，其未敘述理由者並應於提
出上訴狀後十日內向本院補提理由書（應附繕本)。
                                      法院書記官  王    全    龍
中    華    民    國      九十一      年      二      月      八        日
附錄法條：
刑法第三百零九條：
公然侮辱人者，處拘役或三百元以下罰金。
以強暴犯前項之罪者，處一年以下有期徒刑、拘役或五百元以下罰金。
刑法第三百零五條：
以加害生命、身體、自由、名譽、財產之事，恐嚇他人致生危害於安全者，處二年以
下有期徒刑、拘役或三百元以下罰金。
刑法第三百五十四條：
毀棄、損壞前二條以外之他人之物或令致不堪用，足以生損害於公眾或他人者，處二
年以下有期徒刑、拘役或五百元以下罰金。
